【裁判字號】    92,交上易,143
【裁判日期】    920423
【裁判案由】    過失傷害
【裁判全文】
臺灣高等法院刑事判決                          九十二年度交上易字第一四三號
    上  訴  人  臺灣桃園地方法院檢察署檢察官
    被      告  乙○○
右上訴人因被告過失傷害案件，不服臺灣桃園地方法院九十二年度交易字第一二九號
，中華民國九十二年二月二十七日第一審判決（起訴案號：臺灣桃園地方法院檢察署
九十一年度偵字第一二四五八號），提起上訴，本院判決如左：
    主  文
上訴駁回。
    理  由
一、本案經本院審理結果，認第一審判決對被告乙○○為不受理之判決，核無不當，
    應予維持，並引用第一審判決書記載之理由（如附件）。
二、檢察官依循告訴人之請求，上訴意旨略以：告訴人撤回告訴時曾附有必須被告賠
    償告訴人一定金額條件，然被告嗣後並未履行，故告訴人並無撤回之意，原審認
    告訴人撤回告訴，而為不受理之判決，應有違誤等情，固非無見。
三、然查，被告因本件車禍於九十二年一月二十一日，在原審法院桃園簡易庭與告訴
    人成立調解，由被告賠償告訴人新台幣（下同）二十八萬元，約明同年月三十日
    給付一十二萬元，餘款一十六萬元則自二月起至五月止，每月月底各給付四萬元
    。有和解筆錄可參（見請上卷第四頁）。被告確有給付告訴人第一期款一十二萬
    元，此經告訴人直承在卷，並有載明收款人為「甲○○」之收據一紙足佐（附於
    原審壢交簡卷）。該紙收據並記載告訴人應撤回告訴之意。被告與告訴人於九十
    二年一月二十一日在原審均陳稱，「已達成民事和解」一致，告訴人並以言詞撤
    回本件刑事告訴，經書記官記明筆錄（見原審壢交簡卷該期日筆錄）。則告訴人
    於民事和解後由被告為一部給付，既已允諾撤回告訴並以言詞撤回之，即已生撤
    回告訴之效力，自不容告訴人再事爭執，亦不因其餘分期給付款部分被告是否履
    行，而有不同。原審基此，而為被告不受理之判決，核無不合。告訴人以被告未
    履行給付餘款之前諾，否認有撤回之意思，自非可採。檢察官以前揭情詞，執以
    上訴，指摘原判決不當，為無理由，應予駁回。並不經言詞辯論為之。
據上論斷，應依刑事訴訟法第三百七十三條、第三百七十二條、第三百六十八條，判
決如主文。
中      華      民      國    九十二    年      四      月    二十三    日
                              臺灣高等法院刑事第十庭
                                  審判長法  官  何  菁  莪
                                        法  官  邱  同  印
                                        法  官  吳      燦
右正本證明與原本無異。
不得上訴。
                                        書記官  陳  靜  姿
中      華      民      國    九十二    年      四      月    二十三    日
附件：
臺灣桃園地方法院刑事判決                        九十二年度交易字第一二九號
    公  訴  人  臺灣桃園地方法院檢察署檢察官
    被      告  乙○○  男  二十一歲（民國○○年○月○○日生）
                        住桃園縣平鎮市○○里○○街七四巷六號
                        身分證統一編號：Ｈ一二二七四九三號
右列被告因過失傷害案件，經檢察官聲請簡易判決處刑（九十一年度偵字第一二四五
八號），本院認不得以簡易判決處刑，改依通常程序審理，本院判決如左：
    主  文
本件公訴不受理。
    理  由
一、按告訴乃論之罪，告訴人於第一審辯論終結前得撤回其告訴，又告訴經撤回者，
    法院應諭知不受理之判決，刑事訴訟法第二百三十八條第一項、第三百零三條第
    三款定有明文。又檢察官聲請以簡易判決處刑之案件，經法院認應為不受理判決
    之諭知者，應適用通常程序審判之，同法第四百五十一條之一第四項第三款、第
    四百五十二條復有明文。本件檢察官聲請簡易判決處刑，然被告所涉犯過失傷害
    犯行係屬告訴乃論之罪，告訴人甲○○於本院桃園簡易庭民國九十二年一月二十
    一日調查時當庭向本院撤回告訴，經本院受理後認有刑事訴訟法第四百五十一條
    之一第四項第三款情形改依通常程序審判，合先敘明。
二、本件公訴意旨略以：被告乙○○於民國九十一年五月十八日下午，駕駛車牌號碼
    Ｑ四－九七○七號自用小客車，沿桃園縣中壢市○○路四四五巷由龍昌路往龍東
    路方向行駛，其原應注意汽車行駛時之車前狀況及兩車併行之間隔，並隨時採取
    必要之安全措施之規定。而依當時情形又無不能注意之情事，竟疏於注意及此，
    於當日下午五時許，不慎擦撞在前方由甲○○所騎乘，行駛同一方向之車牌號碼
    ＪＤＮ－二二六號機車，致甲○○人車倒地，受有左脛端脛骨骨折、左小腿膝蓋
    皮膚缺損、右肩右臂挫傷、頭部外傷、左腕挫傷等傷害，因認被告犯刑法第二百
    八十四條第一項前段之罪嫌，惟查此項罪名依同法第二百八十七條前段規定，須
    告訴乃論，茲據告訴人甲○○於本院桃園簡易庭審理中，當庭撤回告訴，有本院
    桃園簡易庭九十二年一月二十一訊問筆錄附於本桃園簡易庭九十一年度壢交簡字
    第二三三七號卷可稽，依照前開法條之規定，本件不經言詞辯論，逕行諭知不受
    理之判決。
三、據上論斷，應依刑事訴訟法第四百五十二條、第三百零三條第三款、第三百零七
    條，判決如主文。
中       華        民        國     九十二   年    二    月    二十七   日
                                臺灣桃園地方法院交通法庭
                                    法  官  徐  培  元
右正本證明與原本無異。
如不服本判決，應於判決送達後十日內向本院提出上訴狀( 應附繕本 )，上訴於
臺灣高等法院。
                                   書記官  宋  翠  玲
中       華        民        國     九十二   年    二    月    二十七   日


司法院資訊處製作；財團法人民間司法改革基金會備份。
